# 强制报废车辆

提问人：xd860205 时间：2017-12-22 11:36:42
请教各位老师。公司车辆被政府下通知强制报废，政府给予一定补助。这补助是增加（冲减）固定资产处置的营业外收（支），还是直接计入营业外收入-政府补助。我觉得，如果是自己处置，并收取处置资金，政府额外给予补助，则计入政府补助。如果是政府指定报废地点，将车辆送去后，不收取处置资金，而是事后政府以财政补助形式打款，这种是否直接计入固定资产处置收益里更合适？

回答人：chenyiwei
因为是政府要求强制报废，相应地政府给予补助，则补助款可以看作固定资产处置价款的一部分，纳入固定资产处置损益。